【裁判字號】    97,交聲,26
【裁判日期】    970428
【裁判案由】    聲明異議
【裁判全文】
臺灣臺南地方法院交通事件裁定          97年度交聲字第26號
異議人即    乙○○
受處分人
上列受處分人因違反道路交通管理處罰條例案件，對於交通部公
路總局嘉義區監理所臺南監理站民國96年12月25日所為之裁決處
分（處分案號：嘉監南字第裁74-M00000000號），聲明異議，本
院裁定如下：
    主  文
原處分撤銷。
乙○○不罰。
    理  由
一、原處分意旨略以：異議人即受處分人乙○○（下稱異議人）
    經警掣單舉發於民國九十一年三月七日九時一分許，駕駛車
    號ＶＫＮ－二０五號輕機車，在台南縣永康市○○○路與四
    九０巷口（西向東），有酒後駕車，經當場測得呼氣酒精濃
    度約為每公升０‧四０毫克（MG/L）、呼氣酒精濃度之標準
    值為每公升０‧二五毫克（MG/L）、又未領有駕駛執照駕車
    及行車執照未隨身攜帶等違規。嗣經原處分機關即交通部公
    路總局嘉義區監理所臺南監理站（下稱原處分機關）依照道
    路交通管理處罰條例（下稱處罰條例）第二十一條第一項第
    一款、第三十五條第一項第一款、第十四條第一項第二款之
    規定，裁處異議人罰鍰新臺幣四萬七千七百元等語。
二、本件異議意旨略以：上揭車輛並非異議人所有，本件違規是
    異議人之妹妹甲○○所為，與異議人無關，為此聲明異議等
    語。
三、經查：ＶＫＮ－二０五號輕機車車主為第三人賴漢儀，並
    非異議人所有，此有台南縣警察局南縣警交字第M00000000
    號舉發違反道路交通管理事件通知單附卷可佐。異議人之
    妹甲○○於九十一年三月七日九時許，因酒後駕駛車牌號碼
    ＶＫＮ－二０五號輕機車行駛於道路上，途經台南縣永康市
    ○○○路與四九０巷口（西向東）處，為警攔檢，並施以呼
    氣酒精濃度測試，發現達每公升０‧四０毫克，並有未領有
    駕駛執照駕車及行車執照未隨身攜帶之違規行為，詎甲○○
    為脫免遭告發處罰，竟冒用其姊即異議人乙○○之名，在酒
    精濃度測試紙及上開舉發通知單之收受通知聯者簽章欄內偽
    簽「乙○○」之署押，再將表示收受該通知單用意證明之私
    文書，持交承辦警員而行使之，嗣經甲○○於偵查中自白，
    並有卷附上開舉發通知單及酒精濃度測試表可資佐證，甲○
    ○因此而涉犯刑法第二百十六條、第二百十條之行使偽造私
    文書罪嫌，經本院以九十五年度簡字第二三七號刑事簡易判
    決判處甲○○有期徒刑三月確定，亦有臺灣臺南地方法院檢
    察署九十四年度偵緝字第一二七六號聲請簡易判決處刑書、
    本院上開判決書及台灣高等法院被告前案紀錄表在卷可參，
    核與異議人於聲明異議狀中辯稱前開車輛非其所有，且係其
    妹甲○○駕車違規，非其所為等情相符，足認本件違規發生
    當時（即九十一年三月七日九時一分許），上開車輛係由甲
    ○○所駕駛無誤。綜上所述，異議人並非本件違規車輛之車
    主，亦非違規當時之機車駕駛人，另綜觀移送卷宗內容亦均
    查無任何足以證明異議人有上揭違規行為之證據，原處分機
    關未予查明，遽予裁罰，自有違誤，尚非適法，應認為本件
    異議為有理由，應由本院將原處分撤銷，另為異議人不罰之
    諭知。
四、據上論斷，應依道路交通管理處罰條例第八十七條第二項、
    道路交通案件處理辦法第二十條前段，裁定如主文。
中    華    民    國    97    年    4     月    28    日
                  交通法庭法  官  鍾邦久
以上正本證明與原本無異
如不服本裁定應於送達後5日內向本院提出抗告狀
                          書記官  蔡明峰
中    華    民    國    97    年    4     月    28    日


司法院資訊處製作；財團法人民間司法改革基金會備份。
